臺灣高雄地方法院刑事判決　　　　　　100年度侵重訴字第2號
公　訴　人　臺灣高雄地方法院檢察署檢察官
被　　　告　盧文賢
指定辯護人　本院公設辯護人　陳信凱
上列被告因強盜強制性交案件，經檢察官提起公訴 （100年度偵
字第1896號） ，本院判決如下：
    主  文
盧文賢犯踰越安全設備夜間侵入住宅竊盜未遂罪，累犯，處有期
徒刑陸月；又犯強盜強制性交罪，累犯，處有期徒刑拾陸年；又
犯傷害罪，累犯，處有期徒刑肆月。應執行有期徒刑拾陸年陸月
。
    事  實
一、盧文賢前因竊盜、毒品危害防制條例案件，經本院分別以96
    年度易字第1106號、96年度訴字第2136號、96年度易字第19
    84號、96年度訴字第3905號各判處有期徒刑確定，經減刑並
    定執行刑又接續執行後，甫於民國99年12月27日縮短刑期執
    畢出監。詎猶不知悔改，因甫出監缺錢花用，欲闖空門行竊
    ，遂於99年12月30日晚間0 時30分許，進入高雄市○○區○
    ○路104 巷，自該路96號後方金屬窗及冷氣台座一路向上赤
    腳攀爬，至4 樓後轉爬上高雄市○○區○○路104 巷2-8 號
    4 樓陽台（真實地址詳卷），見隔壁棟僅一步距離之高雄市
    ○○區○○路代號0000-0000 號女子（年籍資料詳密封卷，
    以下簡稱A 女）住處窗戶未上鎖，竟基於意圖為自己不法所
    有之竊盜犯意，開啟A 女住處屬安全設備之窗戶後踰越之，
    無故侵入A 女上開住宅內，見屋內無人，乃四處張望搜尋欲
    行竊之財物，約1 分鐘後，聽聞A 女返回，旋自上開窗戶竄
    出逃往隔壁棟屋頂躲藏，致未得逞。
二、盧文賢因行竊未得手，在該屋頂躲藏約20分鐘後，又另行基
    於意圖為自己不法所有之強盜犯意，持在該屋頂拾得長約47
    公分、客觀上足以危害人之生命身體可供兇器使用之白金鐵
    條1 支，趁A 女躺在窗戶旁之床上觀看電視之際，踰越上開
    屬安全設備之窗戶，踩踏A 女床舖，侵入A 女住處，因見A
    女僅著內褲，竟起淫念，基於強制性交之犯意，以手強抓A
    女頭髮，將其頭部壓制在床上臉部朝下，再以左手摀住嘴巴
    ，喝令不准出聲，A 女趁隙反咬盧文賢左手掌，並使力掙脫
    而跌落床下，盧文賢乃另起傷害之犯意，持上揭鐵條毆打A
    女之後頸、頭部、背部及手部，致A 女受有前額紅腫約3 ×
    3 公分、枕部紅腫約2 ×2 公分、後頸部瘀青約7 ×2 公分
    、紅腫約5 ×2 公分、前頸紅腫約5 ×3 公分、右肩紅腫約
    7 ×2 公分、背部紅腫5 ×1 公分、10×1 公分、3 ×1 公
    分、背部瘀青約10×2 公分、左手撕裂傷約1 公分、右手撕
    裂傷約3 公分、右上臂瘀青約3 ×3 公分、右上臂擦傷約1
    ×1 公分、右前臂紅腫約7 ×5 公分、右手背瘀青約3 ×3
    公分、右手背擦傷1 ×1 公分、左手背紅腫約5 ×1 公分等
    傷害，A 女因害怕遭受更大之危害而不敢抗拒，斯時盧文賢
    即持桌旁之透明膠帶反綁A 女雙手，矇住其雙眼，再褪下A
    女內褲，將其雙腳打開，以膠帶將其雙腳之小腿及大腿綑綁
    一起，使其無法動彈，再自行脫去褲子，並喝令A 女打開嘴
    巴，強將生殖器插入A 女口中，命A 女為其口交至勃起後，
    再將其生殖器強行插入A 女之性器，並射精於A 女之性器內
    ，接續以此強暴之方式而為強制性交行為。得逞後，又利用
    A 女處於不能抗拒之狀態，喝令A 女交付新台幣（下同）10
    00元，A 女表示沒有1000元，只有鐵罐內之零錢，盧文賢即
    強盜該鐵罐內之零錢約200 元，並解開A 女雙腳再將之帶至
    浴室鬆開雙手，令其自行沖洗下體後離去現場，並將行兇所
    用之鐵條放回原處，所得現金則花用殆盡。嗣為警循線於10
    0 年1 月1 日下午2 時45分許，在新北市○○區○○路1段
    206 巷50號查獲，並在高雄市○○區○○路104 巷2 號頂樓
    （真實地址詳卷）查扣白金鐵條1 支。
三、案經A 女訴由高雄市政府警察局三民第二分局移送臺灣高雄
    地方法院檢察署檢察官偵查起訴。
    理  由
壹、程序部分:
    按被告以外之人於審判外之言詞或書面陳述，除法律有規定
    者外，不得作為證據；又被告以外之人於審判外之陳述，雖
    不符合同法第159 條之1 至第159 條之4 之規定，但經當事
    人於審判程序同意作為證據，法院審酌該言詞陳述或書面陳
    述作成時之情況，認為適當者，亦得為證據。當事人、代理
    人或辯護人於法院調查證據時，知有第159 條第1 項不得為
    證據之情形，而未於言詞辯論終結前聲明異議者，視為有前
    項之同意，刑事訴訟法第159 條第1 項及第159 條之5 分別
    定有明文。經查，本判決所引用之各該被告以外之人於審判
    外之陳述（包含書面陳述），雖屬傳聞證據，然當事人及其
    辯護人於本院最後審判期日中均表示無意見，且迄至言詞辯
    論終結前亦未再聲明異議，本院審酌上開證據資料製作時之
    情況，尚無違法不當及證明力明顯過低之瑕疵，亦認為以之
    作為證據應屬適當，故揆諸前開規定，爰依刑事訴訟法第15
    9 條之5 規定，認前揭證據資料均有證據能力。
貳、實體部分:
    上開犯罪事實，迭據被告盧文賢自警詢起迄本院審理中坦承
    不諱，核與證人即告訴人A 女於警詢、偵查及本院證述相符
    （100 年度偵字第1896號卷第8 至16、136 至137 頁；本院
    卷第70至73頁），復有現場勘查初報表、高雄市政府警察局
    三民第二分局公務電話紀錄簿、扣押筆錄、扣押物品目錄表
    、高雄市政府警察局三民第二分局現場勘察報告各1 份（99
    年度他字第5857號卷第14、17頁；100 年度偵字第1896 號
    卷第23至27、32至100 頁）、受理疑似性侵害事件驗傷診斷
    書1 份、A 女受傷照片6 張（彌封袋）、及內政部警政署刑
    事警察局100 年1 月3 日刑紋字第0990182902號鑑定書1份
    （本院卷第27至28頁）在卷可稽，及白金鐵條1 支扣案可佐
    ，足徵被告之自白與事實相符，堪予採信。
參、論罪科刑部分
一、事實欄一部分:
  (一)被告行為後，刑法第321條第1項於100年1月26日修正公布，
    並於同年月28日施行。按行為後法律有變更者，適用行為時
    之法律，但行為後之法律有利於行為人者，適用最有利於行
    為人之法律，刑法第2 條第1 項定有明文。查修正前刑法第
    32 1條第1 項規定：「犯竊盜罪而有左列情形之一者，處6
    月以上、5 年以下有期徒刑：一、於夜間侵入住宅或有人居
    住之建築物、船艦或隱匿其內而犯之者。二、毀越門扇、牆
    垣或其他安全設備而犯之者。三、攜帶兇器而犯之者。四、
    結夥3 人以上而犯之者。五、乘火災、水災或其他災害之際
    而犯之者。六、在車站或埠頭而犯之者」；修正後刑法第32
    1 條第1 項規定：「犯竊盜罪而有下列情形之一者，處6 月
    以上、5 年以下有期徒刑，得併科新臺幣100,000 元以下罰
    金：一、侵入住宅或有人居住之建築物、船艦或隱匿其內而
    犯之者。二、毀越門扇、牆垣或其他安全設備而犯之者。三
    、攜帶兇器而犯之者。四、結夥3 人以上而犯之者。五、乘
    火災、水災或其他災害之際而犯之者。六、在車站、埠頭、
    航空站或其他供水、陸、空公眾運輸之舟、車、航空機內而
    犯之者」。經比較新舊法之規定，新法增加「得併科罰金」
    之規定外，並刪除原第1 款「於夜間」之要件，且就第6款
    增加「航空站、其他供水、陸、空公眾運輸之舟、車、航空
    機內」之要件，核均屬加重刑罰或擴大加重竊盜適用範圍之
    修正，是修正後刑法第321 條第1 項之規定並未有利於被告
    ，自應適用修正前刑法第321 條第1 項之規定。
  (二)犯罪行為有犯罪之決意、陰謀、預備及實行等四個階段，在
    預備與實行之間，有一「著手」之點予以區隔，已經著手即
    為實行，尚未著手則為預備。刑法第321條之竊盜罪，為同
    法第320條之加重條文，自係以竊取他人之物為其犯罪行為
    之實行，至於該條第1項各款所列情形，不過為犯竊盜罪之
    加重條件，如僅著手於該項加重條件之行為，而未著手搜取
    財物，固不能以竊盜未遂論（最高法院27年滬上字第54號、
    28年滬上字第8號、30年上字第684號判例參照）。而刑法竊
    盜罪所保護之法益乃各個人對其所管領動產之支配力，此在
    同法第321條之加重竊盜罪亦然，是於決定竊盜行為著手時
    點之際，即應考慮具體財產持有人之支配力是否已有被侵害
    之直接或現實危險性。就侵入住宅或有人居住之建築物竊盜
    犯罪之型態觀之，若行為人不僅有侵入之行為，且已開始有
    搜尋、物色財物，或為物色財物而接近財物之動作，則應認
    此際行為人之行為對住宅或建築物居住人就各個動產之支配
    力已有加以排除而移轉持有之直接或現實危險性，而非僅單
    純侵入住宅或有人居住之建築物，即應認已著手於侵入住宅
    或有人居住之建築物之竊盜行為。最高法院84年台上字第43
    41號判決即指明：「侵入竊盜究以何時為著手起算時點，依
    一般社會觀念，咸認行為人以竊盜為目的，而侵入他人住宅
    ，搜尋財物時，即應認與竊盜之著手行為相當，上訴人在其
    主觀上既以竊盜為目的侵入被害人住處，並已進入臥房，留
    滯時間有數分鐘之久，用眼睛搜尋財物，縱其所欲物色之財
    物尚未將之移入自己支配管領之下，惟從客觀上已足認其行
    為係與侵犯他人財物之行為有關，且屬具有一貫接連性之密
    接行為，顯然已著手於竊盜行為之實行，自應成立刑法第32
    1條第2項、第1項第1款於夜間侵入住宅竊盜罪之未遂犯」。
    本件被告第一次進去A 女住處僅約1 分鐘，且還未動手搜取
    財物，即因聽聞有人的聲音，而趕快離開等語，業據被告於
    本院供述在卷（本院卷第78頁），核與證人A 女於本院所證
    : 案發當天返家時，並未發現屋內有遭翻廂倒櫃搜取財物之
    情形之語相符（本院卷第70頁），則被告雖侵入A 女住處，
    但尚未動手搜尋財物，且約1 分鐘後，即因聽聞A 女返家聲
    音而離去，固堪認定。惟被告以竊盜為目的侵入A 女住宅後
    ，已用眼睛搜尋財物等情，業據被告於本院供稱: 我進去之
    後只是約略目視就離開、我只用眼睛看了一下、因為該房間
    很小，我大約目測一下就跑出去等語在卷（本院卷第78頁）
    ，準此，被告既以竊盜為目的侵入A 女住處，留滯約1 分鐘
    ，且以眼睛搜尋財物，縱尚未將之移入自己支配管領之下，
    惟從客觀上已認其行為係與侵犯他人財物之行為有關，且屬
    具有一貫接連性之密接行為，顯然已著手於竊盜之實行，而
    非僅止於著手加重竊盜罪之加重條件行為。
  (三)又按刑法第321條第1項第2款之「其他安全設備」，指門扇
    、牆垣以外，依通常觀念足認防盜之一切設備而言，如門鎖
    、窗戶等（最高法院55年臺上字第547號判例參照）。本件
    被告於夜間開啟A 女住處窗戶侵入其內，且以眼睛搜尋財物
    之際，聽聞A 女返回，旋自窗戶竄逃之所為，係犯修正前刑
    法第321 條第2 項、第1 項第1 、2 款之踰越安全設備於夜
    間侵入住宅竊盜財物未遂罪。被告侵入住宅已結合於所犯加
    重竊盜之罪質中，無更行構成侵入住宅罪。又被告已著手於
    加重竊盜犯行之實行而不遂，為未遂犯，依刑法第25條第2
    項之規定，按既遂犯之刑度減輕其刑。被告上開踰越安全設
    備於夜間侵入住宅竊盜財物未遂犯行，起訴書之犯罪事實欄
    已有記載，僅於所犯法條欄漏未論列，且公訴檢察官於本院
    審理時陳述被告所為應補充另犯刑法第321 條第2 項、第1
    項第1 款罪（本院卷第69頁反面），本院自得予以審理，附
    此敘明。
二、事實欄二部分：
  (一)按刑法第332條所指「犯強盜罪」，係作廣義解釋，即兼指
    刑法第328條之普通強盜罪、刑法第329條之準強盜罪及刑法
    第330條之加重強盜罪等而言，而結合犯係將二以上之獨立
    犯罪行為，依法律規定結合成一罪，其主行為為基本犯罪，
    舉凡利用基本犯罪之時機，起意另為其他犯罪，而其間具有
    關連性者，即可成立結合犯。強盜而強制性交之結合犯，只
    須強盜與強制性交二者之間，在時間上有銜接性，在地點上
    有關連性為已足，且不問係先強盜後強制性交或先強制性交
    後強盜均可成立；又結合犯之成立，對兩個單一之犯罪事實
    ，並不以事先有犯意聯絡或出於預定計畫為必要，利用實施
    一罪之時機而犯他罪，不問是否臨時起意，只要在時間上有
    銜接性，緊密為之，地點上有所關聯，即可成立結合犯（參
    照最高法院92年度臺上字第6684號判決意旨）。準此，刑法
    第332 條第2 項第2 款強盜強制性交之結合犯，其強制性交
    之犯意，不論在強盜行為之初即已產生，或係在實施強盜行
    為中或完了以後始起意強制性交，均足以成立刑法第332 條
    第2 項第2 款之罪；且所結合之強制性交行為，並兼括刑法
    第221 條之強制性交罪及刑法第222 條之加重強制性罪。又
    按性交係指以性器進入他人之性器、肛門或口腔之行為，以
    及以性器以外之其他身體部位或器物進入他人之性器、肛門
    之行為，刑法第10條第5 款定有明文。本件被告用以毆打A
    女之白金鐵條1 支，全長約47公分，業經本院勘驗屬實在卷
    ，並有照片為憑（本院卷第53、77頁），且為質地堅硬之金
    屬材質，客觀上自足對人之生命、身體構成威脅，且A 女亦
    確因被告持上開鐵條毆打，而受有事實欄所載之傷害，業如
    上述，該白金鐵條可供兇器使用。又犯強盜、強制性交等罪
    ，於實施強暴行為之過程中，如別無傷害之故意，僅因拉扯
    致被害人受有傷害，乃施強暴之當然結果，固不另論傷害罪
    ；然因強盜、強制性交等罪非以傷害人之身體為當然之手段
    ，若具有傷害犯意且發生傷害之結果，自應另負傷害罪責（
    最高法院91年度台上字第1441號判決要旨參照）。被告係因
    著手以強暴手段欲對A 女為強制性交、強盜，因A 女反抗反
    咬被告左手掌，被告始持白金鐵條毆打A 女之後頸、頭部、
    背部及手部成傷，顯屬另具傷害A 女之故意且發生傷害之結
    果，並經A 女提出告訴，被告應當另負傷害罪責。被告於上
    揭時、地，攜帶兇器踰越安全設備於夜間侵入A 女住宅，因
    見A 女僅著內褲，竟起淫念，手抓A 女頭髮，壓制其頭部，
    因被A 女反咬，再持白金鐵條毆打A 女成傷，及以膠帶矇住
    眼睛及綑綁手、腳，以此強暴方法對之強制性交得逞，再於
    強制性交現場實施強盜犯行，該強制性交、強盜犯行之犯罪
    時間具有銜接性，犯罪地點具有關連性，是核被告所為，係
    犯刑法第332 條第2 項第2 款之強盜而強制性交罪、同法第
    277 條第1 項傷害罪。又被告所犯傷害罪部分，起訴書犯罪
    事實欄已敘及，僅漏未列引起訴法條，應認該部分犯罪事實
    業已起訴，且經A 女提出告訴（A 女於警詢中已述及遭被告
    持鈍器毆打成傷之事實，並提出診斷證明書為證，嗣經警方
    詢之「是否要對加害人提出告訴」時，又稱「我要提出告訴
    」一語，則雖其未明示告訴者為何項罪名，但依其所陳述之
    事實，客觀上已可認其有訴追傷害罪之意思，自應認A 女就
    傷害部分，已合法提出告訴），本院自得予以審理。又被告
    先以性器插入A 女嘴巴使為被告口交，再以性器插入A 女性
    器，2 次之強制性交犯行，係於密接之時間、同一地點為之
    ，為接續犯，應論以一罪。又按「強盜罪係以強暴、脅迫等
    方法，至使不能抗拒為構成要件之一，當然含有妨害被害人
    自由之性質，故犯強盜罪而有妨害被害人之自由時，是否另
    論以妨害自由罪名，應就行為人之全部犯罪行為實施過程加
    以觀察。倘妨害自由行為時，強盜行為尚未著手實施，可依
    其情形認為妨害自由、強盜犯罪間具有方法結果之牽連關係
    ；若強盜犯行業已著手實施，則所為強暴、脅迫等非法方法
    剝奪被害人行動自由行為，應包括在強盜行為之內，無另行
    成立刑法第302 條第1 項之妨害自由罪之餘地。」（見最高
    法院92年度臺上字第2184號判決）；又按強制性交罪固包含
    使人行無義務之事等妨害自由之性質，然此乃指著手強制性
    交行為後，至強制性交行為完畢前之強制性交行為本身而言
    ，若於著手強制性交行為之前，行為人為達到強制性交之目
    的，又有妨害自由之行為，自不能為強制性交行為所吸收（
    最高法院93年度台上字第6175號判決要旨參照）。本件被告
    以手抓A 女頭髮壓制其頭部，再以膠帶矇住其雙眼及綑綁雙
    手、雙腳之強暴方法，使A 女行無義務之事時，顯然已著手
    實施強盜、強制性交行為，而強盜、強制性交罪本具有強制
    罪之本質，如上所述，故被告在上開強制性交、強盜過程中
    ，對於A 女所為上開之使人行無義務之事行為，應包括在強
    制性交、強盜行為之內，無另行成立刑法第304 條第1 項之
    強制罪之餘地。
三、被告上開所為加重竊盜未遂罪、強盜強制性交罪及傷害罪，
    犯意各別，行為互殊，應分論併罰。查被告有犯罪事實欄所
    載之前科判決及執行紀錄，有臺灣高等法院被告前案紀錄表
    乙紙在卷可稽，被告於受有期徒刑執行完畢後5 年內再故意
    犯本件有期徒刑以上之3 罪，依刑法第47條第1 項之規定，
    均為累犯，惟因死刑及無期徒刑不得加重，僅就強盜強制性
    交罪有期徒刑部分及加重竊盜未遂罪、傷害罪，加重其刑，
    並就加重竊盜未遂部分，先加後減之。爰審酌被告前有4次
    竊盜前科紀錄，甫因竊盜及施用毒品案件出獄3 天，即因籌
    措車資而犯下強盜強制性交之重罪，顯毫無法治意識，利用
    肢體暴力及銳器等惡質手段，恣意侵犯告訴人之性自主權並
    強取A 女財物，惡性重大，嚴重危害社會治安，造成告訴人
    身心受創至深，被告本案所為之惡性、情節均不輕，復審酌
    被告始終坦承犯行，未飾詞推諉，且當庭表示願依告訴人附
    帶民事訴訟求償金額150 萬5 千元予以賠償，惟告訴人因未
    獲得實質賠償，仍不願原諒被告等一切情狀，及公訴人於起
    訴書及本院分別具體求處有期徒刑20年、22年，均尚嫌過重
    ，爰分別量處如主文所示之刑，並定其應執行之刑。至扣案
    之白金鐵條1 支，雖為供被告犯罪所用之物，業據被告供陳
    在卷，惟為被告所撿拾，顯非其所有物，如上所述，故不予
    宣告沒收。
四、檢察官於本院論告及論告書略以：被告於96年間，因竊盜案
    件，經本院分別以96年度易字第1106、1984號判處罪刑在案
    ，素行不佳，於前案執行完畢3日即再犯本件竊盜犯行，顯
    有犯罪習慣，僅藉刑罰之執行實不足矯治，應依竊盜犯贓物
    犯保安處分條例第3條第1項（按竊盜犯贓物犯保安處分條例
    第3條第1項第1款原規定：18歲以上之竊盜犯、贓物犯，而
    有犯罪之習慣者，得於刑之執行前，令入勞動場所強制工作
    。嗣該條例於95年7 月1 日修正公布施行，修正後配合94年
    2 月2 修正公布95年7 月1 日施行之刑法，已將常業犯規定
    刪除，而將該條例第3 條第1 項第2 款所定：以犯竊盜罪或
    贓物罪為常業部分刪除，原第3 條第1 項第1 款，則逕列為
    第3 條第1項 ，惟內容並未變更。據此，被告為本件加重竊
    盜未遂犯行時，竊盜犯贓物犯保安處分條例既已修正，依法
    自應適用修正後該條例第3 條第1 項之規定，檢察官論告書
    記載「第3 條第1 項第1 款」，自有誤會）規定，於刑之執
    行前諭知被告令入勞動場所強制工作等語。惟查: 按應執行
    之刑未達1 年以上者，不適用本條例，竊盜犯贓物犯保安處
    分條例第2 條第4 項定有明定。查被告雖曾有上開竊盜犯罪
    紀錄，且甫執行完畢3 日即再犯本件加重竊盜未遂犯行，此
    有臺灣高等法院被告前案紀錄表1 紙在卷可憑，惟其於本案
    之竊行僅係單一，已難謂即有犯罪之習慣，而且被告所犯加
    重竊盜罪應執行之刑，僅判處有期徒刑6 月，既未達1 年以
    上，即核與竊盜犯贓物犯保安處分條例第2 條第4 項所定強
    制工作之規定不合，自無逕予適用而併予宣告於刑之執行前
    令入勞動場所強制工作之餘地；另按竊盜犯及與竊盜案件有
    關之贓物犯，其保安處分之宣告及執行，依本條例（指竊盜
    犯贓物犯保安處分條例，下同）；本條例未規定者，適用刑
    法及其他法律之規定，竊盜犯贓物犯保安處分條例第1 條即
    有明定。又按竊盜犯贓物犯保安處分條例，為刑法有關保安
    處分規定之特別法，最高法院85年度臺非字第276 號、97年
    度臺上字第4308號分別著有裁判可資參照。而且刑法第90條
    第1 項規定對於「有犯罪之習慣或因遊蕩或懶惰成習而犯罪
    者，於刑之執行前，令入勞動場所，強制工作。」之宣付強
    制工作處分之要件，與竊盜犯贓物犯保安處分條例第3 條所
    定之有犯罪之習慣者之要件，並無不同，揆諸上開說明，自
    應優先適用屬特別法之竊盜犯贓物犯保安處分條例之規定，
    從而本件亦不依刑法第90 條 第1 項之規定，令被告於刑之
    執行前入勞動場所強制工作，檢察官上開所述，即有未洽。
據上論斷，應依刑事訴訟法第299條第1項前段，刑法第321條第1
項第1款、第2款、第2項、第277條第1項、第332條第2項第2款、
第47條第1 項、第25條第2 項、第51條第5 款，刑法施行法第1
條之1 第1 項，判決如主文。
本案經檢察官魏豪勇到庭執行職務。
中    華    民    國  100    年    5    月    13    日  
                  刑事第六庭    審判長法  官  李璧君
                                      法  官  曾仁勇
                                      法  官  曾鈴
以上正本證明與原本無異。
如不服本判決應於收受送達後10日內向本院提出上訴書狀，並應
敘述具體理由；如未敘述上訴理由者，應於上訴期間屆滿後20日
內向本院補提理由書（均須按他造當事人之人數附繕本）「切勿
逕送上級法院」。
中    華    民    國  100    年    5     月   16    日
                                      書記官  李憶如
  
附錄本案論罪科刑法條全文
刑法第277條第1項:
傷害人之身體或健康者，處 3 年以下有期徒刑、拘役或 1 千元
以下罰金。
犯前項之罪因而致人於死者，處無期徒刑或 7 年以上有期徒刑
；致重傷者，處 3 年以上 10 年以下有期徒刑。

刑法第321條第1項、第2項:
犯竊盜罪而有下列情形之一者，處 6 月以上、5 年以下有期徒
刑，得併科新臺幣 10 萬元以下罰金：
一、侵入住宅或有人居住之建築物、船艦或隱匿其內而犯之者。
二、毀越門扇、牆垣或其他安全設備而犯之者。
三、攜帶兇器而犯之者。
四、結夥三人以上而犯之者。
五、乘火災、水災或其他災害之際而犯之者。
六、在車站、埠頭、航空站或其他供水、陸、空公眾運輸之舟、
    車、航空機內而犯之者。
前項之未遂犯罰之。

刑法第332條第2項:
犯強盜罪而故意殺人者，處死刑或無期徒刑。
犯強盜罪而有下列行為之一者，處死刑、無期徒刑或 10 年以上
有期徒刑：
一、放火者。
二、強制性交者。
三、擄人勒贖者。
四、使人受重傷者。